# 求助

提问人：tjmtom 时间：2010-04-21 12:40:43
财务竣工决算审核与编制业务是否需要行政许可的资质？会计师事务所是否可以接受委托？

回答人：chenyiwei
回复 楼主 tjmtom 的帖子根据《国务院对确需保留的行政审批项目设定行政许可的决定》（国务院第 412 号）：
99 　工程造价咨询单位资质认定　　　　建设部
省级人民政府建设行政主管部门　　　 　121 　工程造价咨询单位铁道专业资质认定　　　　铁道部
相关规章：《工程造价咨询企业管理办法》（建设部令第 149 号）、《注册造价工程师管理办法》（建设部令第 150 号）等。

提问人：最是仓惶 时间：2010-05-26 18:43:40
企业会计制度下，权益法核算长期股权投资，超比例分红应如何入账？

回答人：chenyiwei
回复 楼主 最是仓惶 的帖子具体是如何形成的？是否违反《公司法》规定？除了分红比例与股权比例不一致以外，是否影响到其他股东应享有的权利，尤其是对剩余净资产的要求权？

回答人：chenyiwei
回复 藤椅 最是仓惶 的帖子你说的情况只是表明这样的安排可能不违反新《公司法》。但对于我上面提出的问题还是需要补充信息，否则很难提出建议。

提问人：LJSY 时间：2010-07-19 14:25:13
请教陈老师，孙公司合并及母子公司交叉持股合并的抵消分录如何编制？

回答人：chenyiwei
这个问题本版面上已有很多讨论，推荐使用“会搜”功能（ks.esnai.com）搜索本论坛相关帖子，或者使用页面上方的“搜索”功能搜索本版面。

回答人：chenyiwei
回复 板凳 airbit 的帖子实务中这方面的例子较为少见，以前我遇到过的案例是采用解多元线性方程组的做法，也就是交互分配法。

提问人：zhangwq168 时间：2010-10-27 14:38:15
上市公司增发股票完成后，需对增发过程中上市公司的利润进行专项审计，应出具专项报告。 请问，谁能提供报告的模板？ 或说明应该怎样写这样的报告，后附什么资料？

回答人：chenyiwei
你提供的背景不清晰。该增发是怎样的背景？是否涉及重大资产重组？审计对象是标的资产在过渡期内的损益情况，还是其他？需要先搞清楚这些问题。